### MARIO ESTEBAN UJUETA MARIN

ADMINISTRADOR PÚBLICO ESPECIALISTA EN EVALUACIÓN Y DESARROLLO DE PROYECTOS ESPECIALISTA EN ECONOMETRÍA (GRADO 2024)



#### **SOBRE MÍ**

Cuento con más de 10 años experiencia en la planeación, gestión, seguimiento y evaluación de programas y proyectos sociales e investigativos; en los últimos años, me he enfocado en la coordinación de estrategias sociales en organizaciones del tercer sector cuya misión es atender a población en condición de vulnerabilidad y riesgo de exclusión social. He adquirido experiencia en análisis de datos cuantitativos y cualitativos, así como en el direccionamiento y ejecución de proyectos de investigación. También, poseo competencias de auditor interno de calidad, bajo la norma ISO 9001-2015.

#### **EXPERIENCIA**

### 2019 - ACTUALIDAD | FUNDACIÓN SAN ANTONIO | COORDINADOR DE PROGRAMAS Y PROYECTOS

Co-lideré la ampliación de la oferta programática de programas y proyectos del a fundación, pasando de 1 programa con 5 componentes a 11 programas y proyectos. Además, creé el sistema de seguimiento y monitoreo de la Subdirección de Gestión Social a través de la metodología de la Teoría del Cambio

Mi función principal es garantizar el cumplimiento de los objetivos sociales, procesos administrativos y de desarrollo humano de los programas y proyectos, de tal manera, que se ofrezca un servicio de alta calidad a los niños, niñas y adolescentes vinculados a la oferta programática de la Subdirección de Gestión Social; así como, identificar y reportar oportunidades de mejora de los programas y proyectos.

#### 2017 - 2018 | REGISTRADURÍA NACIONAL | PROFESIONAL UNIVERSITARIO

Entre mis funciones desempeñadas, se destacan el participar en las acciones de administración del Sistema de Gestión de Calidad y en la revisión de macroprocesos, procesos y procedimientos de la entidad, hacer v seguimiento y evaluación de los Acuerdos de Gestión de los directivos de la entidad, actualizar el Plan Anticorrupción y de Atención Al Ciudadano anualmente y hacer seguimiento estadístico a las PQRDF's.

# 2015-2017 | CAAP| CONSULTOR E INVESTIGADOR EN TEMAS DE GOBERNABILIDAD Y DESARROLLO TERRITORIAL

Entre mis funciones y logros destacados, se encuentran el coordinar los proyectos de consultoría del CAAP con entidades públicas y privadas del país tales como Ecopetrol, Asociación de Fundaciones Petroleras, Consejería Presidencial para los Derechos Humanos, Fondo Nacional del Ahorro, Ministerio de las Tecnologías de la Información y las Comunicaciones, Departamento Nacional de Planeación; además, prestaba apoyo en la elaboración de documentos académicos y de consultoría.

## 2013-2014 | CONTROL AMBIENTAL CONSULTING | ASESOR EN ADMINISTRACIÓN PÚBLICA

Apoyé las actividades asociadas a procesos contractuales; revisión y actualización documental; revisión a convocatorias publicadas en el portal de contratación del estado; apoyo en logística en procesos de contratación. Además, apoyé la realización de matriz de indicadores, suficiencia legal, fines y medios, seguimiento y evaluación, así como gestión logística y administrativa en el Esquema de Ordenamiento Territorial del Municipio de Villanueva Casanare.

### MARIO ESTEBAN UJUETA

ADMINISTRADOR PÚBLICO ESPECIALISTA EN EVALUACIÓN Y DESARROLLO DE PROYECTOS ESPECIALISTA EN ECONOMETRÍA



#### **EDUCACIÓN**

#### 2010 - 2014 | ADMINISTRADOR PÚBLICO

Escuela Superior de Administración Pública - ESAP-

#### 2017- 2018 | ESPECIALISTA EN EVALUACIÓN Y DESARROLO DE PROYECTOS

Universidad del Rosario

#### 2023 | ESPECIALISTA EN ECONOMETRÍA - ESPERA DEL TÍTULO-

Universidad Externado

#### **HABILIDADES**

Manejo de programas como Excel, E-Views, R, Stata y N-Vivo para el análisis de datos.

Coordinación y monitoreo de programas y proyectos sociales e investigativos Resolución de problemas.

Liderazgo de equipos.

Trabajo en equipo.

Cuento con un nivel de inglés nivel intermedio.

#### EXPERIENCIA INVESTIGATIVA

#### 2016-ACTUALIDAD | INVESTIGADOR SINERGIA ORGANIZACIONAL - ESAP

Investigador Junior del Grupo de Investigación Sinergia Organizacional - Categoría C, MinCiencias-. En este grupo he participado en los proyectos denominados Capital Social y Participación Política en el Nivel Sub-nacional de Colombia: Estudio de caso Departamento de Cundinamarca-segunda Fase; Perfil del Alcalde Colombiano y Desempeño Municipal: Evaluación, análisis y propuesta; El teletrabajo en perspectiva de derechos humanos: un análisis comparado (fase 1 y 2); y El teletrabajo en Colombia. Un análisis comprensivo y propositivo desde los actores. De este último, seré co-autor de un libro.

#### EVENTOS ACADÉMICOS

### II ENCUENTRO DE EXPERIENCIAS EMPRESARIALES E INVESTIGACIÓN EN CIENCIAS ADMINISTRATIVAS | UNIVERSIDAD DEL ROSARIO - 13 DE MAYO DE 2021

Ponencia: La crisis sanitaria (Covid-19) y los desafíos para el teletrabajo en las organizaciones gubernamentales de Colombia después de la pandemia.

# I ENCUENTRO DE EXPERIENCIAS EMPRESARIALES E INVESTIGACIÓN EN CIENCIAS ADMINISTRATIVAS | UNIVERSIDAD DEL ROSARIO - 3 DE MAYO DE 2018

Ponencia: Perfil del Alcalde Colombiano y Desempeño Municipal: Evaluación, análisis y propuesta.

### II COLOQUIO GESTIÓN, INTERVENCIÓN E INVESTIGACIÓN EN ORGANIZACIONES| UNIVERSIDAD CENTRAL 26 DE OCTUBRE DE 2017

Ponencia: Perfil del alcalde colombiano y desempeño municipal.

# CONGRESO INTERNACIONAL DE INVESTIGACIÓN "REFLEXIONANDO SOBRE LOS ESCENARIOS Y ACCIONES PROSPECTIVAS PARA LA ADMINISTRACIÓN PÚBLICA DEL POSCONFLICTO" I ESAP – 15 DE NOVIEMBRE DE 2016

Ponencia: Capital Social y Participación Política en el nivel subnacional de Colombia: Estudio de Caso en el Departamento de Cundinamarca.

#### **PUBLICACIONES**

Ujueta Marín, M. E., & Londoño, J. F. (2015). Informe Final de la línea base de capacidades institucionales de 5 municipios del Casanare (1st ed.). CAAP, APF, Ecopetrol).

### MARIO ESTEBAN UJUETA

ADMINISTRADOR PÚBLICO ESPECIALISTA EN EVALUACIÓN Y DESARROLLO DE PROYECTOS ESPECIALISTA EN ECONOMETRÍA



#### **REFERENCIAS**

#### PATRICIA HERRERA KIT, PHD

Docente Universidad Externado de Colombia, Directora del CIPE.

Teléfono: 311 4777529

#### RAFAEL TAMAYO FRANCO, PHD

Director del Sistema de Bibliotecas Públicas -BiblioRed-.

Teléfono: 3175172892

#### EDGAR ENRIQUE MARTÍNEZ CÁRDENAS, PHD

Docente titular y Director grupo de Investigación Sinergia Organizacional, ESAP

Teléfono: 300 3248408

#### YOALBERHT MAJÉ OROZCO

Partnet Director Colombia y Ecuador, AFS Colombia.

Teléfono: 300 3248408